【裁判字號】    97,裁,4527
【裁判日期】    970918
【裁判案由】    綜合所得稅
【裁判全文】
最  高  行  政  法  院  裁  定
                                      97年度裁字第4527號
聲  請  人  甲○○
上列聲請人因與相對人財政部臺灣省中區國稅局間綜合所得稅事
件，對於中華民國97年6月27日本院97年度裁字第3338號裁定，
聲請再審，本院裁定如下︰
    主  文
再審之聲請駁回。
再審訴訟費用由聲請人負擔。
    理  由
一、按對於終審法院之裁定有所不服，除合於法定再審原因得聲
    請再審外，不容以其他之方法聲明不服，故不服終審法院之
    裁定而未以聲請再審之程序為之者，仍應視其為再審之聲請
    ，而依聲請再審程序調查裁判。本件聲請人提出抗告狀，對
    於本院97年度裁字第3338號確定裁定聲明不服，依上說明，
    仍應視其為再審之聲請，而依聲請再審程序調查裁判。次按
    當事人對於本院所為裁定聲請再審，必須原裁定有行政訴訟
    法第283條準用同法第273條規定之情形者，始得為之。而行
    政訴訟法第273條第1項第13款及第14款所謂「發見未經斟酌
    之證物或得使用該證物（如經斟酌可受較有利益之裁判）」
    及「漏未斟酌足以影響於判決之重要證物」，於本件應係指
    足以證明其前提起上訴為合法之證物而言。
二、本件聲請人主張本院97年度裁字第3338號確定裁定有行政訴
    訟法第273條第1項第13款所定再審事由，對之聲請再審，其
    聲請意旨略謂：相對人以民國（下同）95年1月6日中區國稅
    法二字第0950000622號復查決定書，要求聲請人補繳83年度
    綜合所得稅及行政救濟利息等共計新臺幣（下同）218,955
    元，顯已違反稅捐稽徵法第21條第1項第1款規定之5年追溯
    期間，歷審判決均未審酌此重要事證，聲請人依行政訴訟法
    第243條第2項第5款、第6款及第273條第1項第13款、第14款
    規定，聲請再審，於法有據。嗣相對人再於97年3月上旬通
    知聲請人須補繳83年度綜合所得稅83,000元，顯已違反稅捐
    稽徵法第23條規定，聲請人據此聲請再審，於法有據。居於
    歷審判決均未論及稅捐稽徵法之相關規定，顯有判決不備理
    由之情事，聲請人依行政訴訟法第273條第1項第13款規定，
    聲請再審，於法有據等語。惟核其所謂「發見未經斟酌之證
    物或得使用該證物（如經斟酌可受較有利益之裁判）」及「
    漏未斟酌足以影響於判決之重要證物」，或係聲請人在前訴
    訟程序中已知其存在且得使用之相對人95年1月6日中區國稅
    法二字第0950000622號復查決定書，或係法律規定，而非證
    物之稅捐稽徵法第21條第1項第1款及第23條之規定，或係歷
    審判決均未論及稅捐稽徵法之相關規定，其判決不備理由之
    主張，均與聲請人前提起上訴是否合法無涉，揆諸上揭說明
    ，要難謂為聲請人發見未經斟酌之證物或得使用該證物（如
    經斟酌可受較有利益之裁判）、暨原確定裁定漏未斟酌足以
    影響於裁定之重要證物，而據為聲請再審之理由。是聲請人
    再審之聲請，顯無再審理由，應予駁回。
三、據上論結，本件聲請為無理由。依行政訴訟法第283條、第
    278條第2項、第104條、民事訴訟法第95條、第78條，裁定
    如主文。
中    華    民    國    97    年    9     月    18    日
                    最高行政法院第五庭
                        審判長法官  劉  鑫  楨
                              法官  黃  清  光
                              法官  黃  淑  玲
                              法官  吳  慧  娟
                              法官  曹  瑞  卿
以  上  正  本  證  明  與  原  本  無  異
中    華    民    國    97    年    9     月    18    日
                              書記官  張  雅  琴


司法院資訊處製作；財團法人民間司法改革基金會備份。
